【裁判字號】    96,易,1326
【裁判日期】    970314
【裁判案由】    毒品危害防制條例
【裁判全文】
臺灣桃園地方法院刑事判決              96年度易字第1326號
公  訴  人  臺灣桃園地方法院檢察署檢察官
被      告  甲○○
                      號
上列被告因違反毒品危害防制條例案件，經檢察官聲請簡易判決
處刑（96年度毒偵字2435、2456號），本院認有刑事訴訟法第45
1 條之1 第4 項但書第4 款之情形，改行通常訴訟程式，被告於
本院準備程式進行中，就被訴事實為有罪之陳述，經本院告知簡
式審判程式意旨，並聽取公訴人及被告之意見後，本院裁定依簡
式審判程式審理，並判決如下：
    主  文
甲○○施用第二級毒品，累犯，處有期徒刑參月，如易科罰金，
以新臺幣壹仟元折算壹日，扣案第二級毒品甲基安非他命壹包（
驗餘含包裝重零點零捌柒參公克），沒收銷燬之，扣案吸食管壹
支沒收；又施用第二級毒品，累犯，處有期徒刑參月，如易科罰
金，以新臺幣壹仟元折算壹日，扣案第二級毒品甲基安非他命壹
包（驗餘含包裝重零點零肆伍捌公克），沒收銷燬之，扣案吸食
器壹組沒收。應執行有期徒刑伍月，如易科罰金，以新臺幣壹仟
元折算壹日，扣案第二級毒品甲基安非他命壹包（驗餘含包裝重
零點零捌柒參公克）、第二級毒品甲基安非他命壹包（驗餘含包
裝重零點零肆伍捌公克），均沒收銷燬之，扣案吸食管壹支、吸
食器壹組均沒收。
    事  實
一、甲○○前於民國93年間因施用毒品案件，經本院以93年度毒
    聲字第133 號裁定送觀察、勒戒，因無繼續施用傾向，於93
    年3 月19日執行完畢釋放出所，並經臺灣桃園地方法院檢察
    署檢察官以93年度毒偵字第571 號為不起訴處分確定，又於
    93年間因施用毒品案件，經本院以94年度桃簡字第736 號判
    決判處有期徒刑3 月確定，於94年10月27日期滿執行完畢（
    構成累犯）。詎仍不知悔改，分別為下列行為：(一)基於施用
    第二級毒品甲基安非他命之犯意，於96年5 月2 日某時許，
    在桃園縣大園鄉某處，施用第二級毒品甲基安非他命1 次。
    嗣於96年5 月3 日晚間6 時20分許，在桃園縣大園鄉○○路
    ○段149 號前為警查獲，並扣得第二級毒品甲基安非他命1
    包（驗餘含包裝袋重0.0873公克）及其所有供施用毒品器具
    安非他命吸食管1 支。(二)基於施用第二級毒品甲基安非他命
    之犯意，於96年5 月3 日下午5 時許，在桃園縣大園鄉某處
    ，施用第二級毒品甲基安非他命1 次。嗣於96年5 月4 日下
    午5 時50時許，在桃園縣觀音鄉○○路○段與新富路口處為
    警查獲，並扣得第二級毒品甲基安非他命1 包（驗餘含包裝
    袋重0.0458公克）及其所有供施用毒品器具安非他命吸食器
    1 組。
二、案經桃園縣政府警察局大園分局報請臺灣桃園地方法院檢察
    署檢察官偵查偵查後聲請以簡易判決處刑。
    理  由
一、按檢察官聲請以簡易判決處刑之案件，經法院認為有刑事訴
    訟法第451 條之1 第4 項但書之情形者，應適用通常程式審
    判之，同法第452 條定有明文，經查，本件被告被訴違反毒
    品危害防制條例一案，本院認檢察官之聲請有刑事訴訟法第
    451 條之1 第4 項但書第4 款所定之事由，不得以簡易判決
    處刑，爰依刑事訴訟法第452 條之規定，改用通常程序審判
    之。又按本件被告所犯係死刑、無期徒刑或最輕本刑為三年
    以上有期徒刑以外之罪，亦非屬臺灣高等法院管轄第一審之
    案件，其於準備程式中就被訴事實為有罪之陳述，經本院告
    知簡式審判程式之旨，並聽取當事人意見後，經本院依刑事
    訴訟法第273 條之1 第1 項規定裁定進行簡式審判程式，合
    先敘明。
二、上開犯罪事實，業經被告甲○○於本院審理時坦承不諱。又
    被告2 次為警採尿送鑑定結果，均呈甲基安非他命陽性反應
    ，有被採尿人姓名編號對照表、臺灣檢驗科技股份有限公司
    濫用藥物尿液檢驗報告各1 份在卷可證（偵字第2435號卷第
    12、21頁，偵字第2456號卷第17、26頁）。而被告為警查獲
    時所扣得之白粉2 包，經送鑑定結果，認均含第二級毒品甲
    基安非他命成分，此有憲兵司令部刑事鑑識中心鑑定書1 紙
    在卷可按（見本院卷）。此外，並有索搜扣押筆錄暨扣押物
    品目錄表、採證照片及扣案吸食管、吸食器可資佐證（偵字
    第2435號卷第8 、13、14頁，偵字第2456號卷第7 頁），足
    認被告之自白與事實相符，堪信其確有施用第二級毒品甲基
    安非他命之犯行。復查被告甲○○前於93年間因施用毒品案
    件，經本院以93年度毒聲字第133 號裁定送觀察、勒戒，因
    無繼續施用傾向，於93年3 月19日執行完畢釋放出所，並經
    臺灣桃園地方法院檢察署檢察官以93年度毒偵字第571 號為
    不起訴處分確定，又於93年間因施用毒品案件，經本院以94
    年度桃簡字第736 號判決判處有期徒刑3 月確定等情，有該
    判決書、臺灣高等法院被告前案紀錄表、臺灣桃園地方法院
    檢察署刑案資料查註紀錄表各1 份附卷可按，被告於前案強
    制戒治執行完畢5 年內，再犯毒品危害防制條例第10條之罪
    ，可堪認定。本件事證明確，被告犯行洵堪認定，應依法論
    罪科刑。
三、按甲基安非他命係毒品危害防制條例第2 條第2 項第2 款所
    定之第二級毒品，被告予以施用。核被告上開所為，均犯毒
    品危害防制條例第10條第2 項施用第二級毒品罪。其持有第
    二級毒品甲基安非他命之低度行為，應為施用之高度行為吸
    收，不另論罪。被告所犯上開二罪間，犯意各別，行為互異
    ，應予分論併罰。被告曾有如事實欄所載之犯行及執行情形
    ，有臺灣高等法院被告前案紀錄表、臺灣桃園地方法院檢察
    署刑案資料查註紀錄表在卷可按，其於5 年內故意再犯本案
    有期徒刑以上之罪，為累犯，均應依刑法第47條第1 項規定
    加重其刑。爰審酌被告犯罪動機、目的、犯行期間及次數，
    已曾因施用毒品犯行觀察勒戒處分後，尚未能知所警惕，戒
    除施毒劣習，足徵其沈溺毒癮頗深，惡性尚重暨犯後坦承犯
    行之態度等情狀，各量處如主文所示之刑，並定其應執行之
    刑，並均諭知易科罰金之折算標準。扣案之第二級毒品甲基
    安非他命1 包（驗餘含包裝袋重0.0873公克）、第二級毒品
    甲基安非他命1 包（驗餘含包裝袋重0.0458公克），因甲基
    安非他命係查獲之第二級毒品，且鑑定機關於鑑定時，並未
    將甲基安非他命與包裝袋分別秤重，上開包裝袋未與毒品完
    全析離，就該毒品與包裝袋，均應依毒品危害防制條例第18
    條第1 項前段規定，諭知沒收銷燬之。扣案之甲基安非他命
    吸食管1 支、吸食器1 組均為被告所有供施用毒品之器具，
    業據被告供明在卷，爰依刑法第38條第1 項第2 款宣告沒收
    。
據上論斷，應依刑事訴訟法第452 條、第273 條之1 第1 項、第
299 條第1 項前段，毒品危害防制條例第10條第2 項、第18條第
1 項前段，刑法第11條、第47條第1 項、第41條第1 項前段、第
2 項、第51條第5 款、第38條第1 項第2 款，判決如主文。
本案經檢察官翁偉玲到庭執行職務。
中    華    民    國    97    年    3     月    14    日
                  刑事第七庭    法  官  劉為丕
以上正本證明與原本無異。
如不服本判決，應於判決送達後10日內向本院提出上訴狀（應附
繕本），其未敘述上訴理由者，應於上訴期間屆滿後20日內補提
理由書狀於本院，上訴於臺灣高等法院。
                                書記官  陳育萱
中    華    民    國    97    年    3     月    18    日
附錄本案論罪科刑法條：
毒品危害防制條例第10條
施用第一級毒品者，處 6 月以上 5 年以下有期徒刑。
施用第二級毒品者，處 3 年以下有期徒刑。


司法院資訊處製作；財團法人民間司法改革基金會備份。
